【裁判字號】    92,裁,1292
【裁判日期】    920912
【裁判案由】    綜合所得稅
【裁判全文】
最  高  行  政  法  院  裁  定                  九十二年度裁字第一二九二號
    上  訴  人  甲○○
    被 上訴 人  財政部高雄市國稅局
    代  表  人  乙○○
右當事人間因綜合所得稅事件，上訴人對於中華民國九十一年五月二十九日高雄高等
行政法院九十年度訴字第二○六三號判決，提起上訴。本院裁定如左：
    主  文
上訴駁回。
上訴審訴訟費用由上訴人負擔。
    理  由
一、按對於高等行政法院判決上訴，非以其違背法令為理由，不得為之，行政訴訟法
    第二百四十二條定有明文。是對於高等行政法院判決上訴，若未具體說明原判決
    違背何項法令、不適用或如何適用不當之具體情事，即非主張原判決違背法令以
    為上訴理由，其上訴不應准許。
二、本件上訴人起訴意旨略以：原判決違背法令之情事如下：（一）、認定事實不依
    證據：上訴人於原審主張：「故本件原告之所以發生漏報部分所得情事，主要係
    因輔英醫院當初與原告約定：自該醫院所取得者係執行業務所得。因之，原告將
    該等所得自行除去必要費用後申報，惟輔英醫院嗣後卻稱原告取自該醫院所得係
    薪資所得。」但原審任意曲解上訴人主張之該等事實為：「故本件原告之所以發
    生漏報部分所得情事者，主要係因輔英醫院與原告約定薪資所得可換成六成列報
    。」顯與上訴人主張之事實不符。再者，上訴人基於上開事實係主張並爭執其與
    輔英醫院之所得性質究屬執行業務所得抑或薪資所得？而究屬何種類之所得則應
    由稽徵機關依所得之給付方式，按法律之規定予以評價。上訴人之主張若係為真
    ，即其自輔英醫院取得之所得係屬執行收入，則上訴人自得扣除必要費用後列報
    為所得，而無發生漏報情事。惟原審對於上訴人之此項有利主張並未採認，且無
    說明為何不採之理由，應屬判決不備理由之違法。又原審認定：﹁故原告上開主
    張縱令屬實，亦無妨被告將其﹃薪資所得﹄全額併計綜合所得總額。﹂其依何證
    據認定上訴人取自輔英醫院之所得屬﹁薪資所得﹂，未見說明，應屬認定事實不
    依據證據之違法。（二）、原判決不備理由：1.上訴人已於八十八年三月二十五
    日完成八十七年度所得稅結算申報，如何不採，原判決未附理由：上訴人於準備
    書狀主張：伊於八十八年三月二十五日自行於第一銀行左營分行繳納應納稅額計
    八三七四元，後將申報書及繳款收據一併交付被上訴人，依法完成申報程序。被
    上訴人指稱上訴人「未申報」顯與事實不符，並與論理法則相左（若未填具申報
    書申報，上訴人將無法算得應納稅額為八三七四元，亦無法依算得金額，遵期繳
    納）。上訴人係爭執其已完成申報手續之事實，而從未爭執法律之要件為何，惟
    原審卻認「故原告主張由其自行繳納稅款，即可推知確已按時辦理綜合所得稅結
    算申報云云，顯與上開法律規定未合，自無足取。」顯對上訴人之主張曲解。而
    對上訴人主張之有利於己之事實—已於期限內完成申報行為如何不採，全無說明
    ，尚難謂非判決不附理由。2.所得稅法第一百十條第一、二項所謂「依本法規定
    辦理結算申報」所指為何，未附理由：上訴人由文義解釋、主管機關之函釋及立
    法目的探求所得稅法第一百十條第一、二項之適用情形，並主張所得稅法第一百
    十條第一項「依本法規定辦理結算申報」，並不等於「依所得稅法第七十一條辦
    理結算申報」，惟原審不採上訴人之主張，其主要理由僅有「對照上開法條規定
    觀之．．．」，尚難謂已盡說明之事，判決不備理由之情事，甚為顯著。3.上訴
    人如何不符「自動補報」之要件，原審未附理由：原審既認定上訴人於八十八年
    十一月六日補報薪資所得0000000元，又認上訴人「不符合稅捐稽徵法第
    四十八條之一所規定自動補報之要件」，關於上訴人補報之內容如何不符合自動
    補報之要件，並未說明，實屬判決理由矛盾與判決不備理由之違法。綜上所述，
    原審判決違誤之處甚多，請將原判決廢棄等語。經查上訴人並未具體說明原判決
    違背何項法令、不適用或如何適用不當之具體情事，依前開規定及說明，上訴人
    即非主張原判決違背法令以為上訴理由，其上訴為不合法，應予駁回。
三、依行政訴訟法第二百四十九條第一項前段、第一百零四條、民事訴訟法第九十五
    條、第七十八條，裁定如主文。
中    華    民    國    九十二      年      九        月      十二      日
                    最 高 行 政 法 院  第 三 庭
                                審 判 長 法  官      葉  振  權
                                         法  官      黃  合  文
                                         法  官      吳  錦  龍
                                         法  官      林  家  惠
                                         法  官      劉  鑫  楨
右  正  本  證  明  與  原  本  無  異
                                         法院書記官  莊  俊  亨
中    華    民    國    九十二      年      九        月      十二      日


司法院資訊處製作；財團法人民間司法改革基金會備份。
